【裁判字號】    98,易,296
【裁判日期】    981130
【裁判案由】    竊盜
【裁判全文】
臺灣花蓮地方法院刑事判決               98年度易字第296號
公  訴  人  臺灣花蓮地方法院檢察署檢察官
被      告  乙○○
上列被告因竊盜案件，經檢察官提起公訴（98年度偵字第3502號
），本院判決如下：
    主  文
乙○○犯竊盜罪，處罰金新臺幣貳仟元，如易服勞役，以新臺幣
壹仟元折算壹日。又犯竊盜罪，處罰金新臺幣貳仟伍佰元，如易
服勞役，以新臺幣壹仟元折算壹日。應執行罰金新臺幣參仟元，
如易服勞役，以新臺幣壹仟元折算壹日。
    事  實
一、乙○○意圖為自己不法之所有，於民國98年5月22日4時25分
    ，前往位於花蓮縣花蓮市○○○街223 號之全家便利超商，
    佯裝購物，趁店員不備之際，自櫃台徒手竊取由店長甲○○
    看管之蘇格蘭威士忌一瓶置入衣服口袋內未結帳即攜走，因
    而得手。復意圖為自己不法之所有，於98年5月29日4時18分
    ，再次前往上開全家便利超商，佯裝購物，自加工食品區之
    貨架上徒手竊取台糖蜆精一瓶及火腿玉米湯包一包，置入衣
    服口袋內未結帳即攜走，因而得手。嗣經甲○○調閱監視錄
    影記錄後報警循線查獲。
二、案經花蓮縣警察局花蓮分局報告臺灣花蓮地方法院檢察署檢
    察官偵查起訴。
    理  由
一、本案認定事實所引用之證據資料，檢察官、被告均同意作為
    證據，且經核作成之狀況並無不適當之情形，均應有證據能
    力，合先敘明。
二、訊據被告乙○○矢口否認犯行，辯稱：伊僅有拿起東西看，
    看完就放回去，沒有取走，伊身體不好，不能飲酒或食用上
    開物品，也沒有要送給他人，沒有想要偷拿東西之動機，如
    果有偷，店員應該可以送其上檢查出來，會拿新臺幣（下同
    ）790 元去還錢，是因為聽人說伊有偷東西，為了要在地方
    上做人，才會給該店790元等語。惟查：
(一)依本院勘驗被害人超商之監視器拍攝之錄影光碟結果，被告
    確於98年5月22日4時25分進入超商內，旋即拿一瓶酒，置入
    其外套之右側口袋內，而結帳時被告並未出示該瓶酒，則被
    告竊盜之行為甚明。被告固以前詞置辯，然由錄影內容中並
    未見被告有再將酒瓶自衣服內取出及放下之舉動，該店亦因
    該瓶酒憑空不見始調閱錄影，顯見被告離開超商前並未將酒
    瓶放回。又被告趁無人在櫃台之際，將一酒瓶放入衣服內，
    且放入衣服口袋前未有任何查看酒瓶之動作，即與其所稱僅
    有拿起東西看，看完就放回去云云，完全不符。再衡諸被告
    嗣後拿790 元給超商，未有任何爭執或表示意見，則足見已
    由實際賠償之動作承認其竊盜行為之意。
(二)被告於警詢時自白：伊於98年5月29日4時許在超商內直接將
    物品從展示架上拿下來，台糖蜆精一瓶放在外套左邊口袋，
    火腿玉米濃湯一包放在外套右邊口袋，沒有結帳即離開超商
    等語，經本院審理時勘驗被害人超商之監視器拍攝之錄影光
    碟，被告確有自加工食品區之貨架上拿取物品放入衣服口袋
    ，且被告結帳時僅結二包泡麵、一個蛋糕及一瓶米漿等之情
    形。又依證人即店長甲○○於本院之證述：貨架上係放單一
    商品，所以可以從錄影內容判斷為台糖蜆精一瓶及火腿玉米
    湯包一包失竊等語，足認被告警詢時之任意性自白屬實。
(三)綜上所述，被告所辯與卷內事證難以吻合，均為事後卸責之
    詞，不足採信。本案事證明確，被告之犯行堪以認定，應依
    法論科。
三、核被告所為，均係犯刑法第320條第1項之竊盜罪。被告前後
    二次犯行，犯意各別、行為互異，應分論併罰之。爰審酌被
    告素行尚佳，犯罪之動機、手段及所生危害均屬輕微，犯後
    曾一部償還被害人之損失，且到案後一度坦承又嗣後否認，
    難謂其全無悔悟之心，兼衡其患有口腔癌，領有重度多障（
    聲、吞、顏）身心障礙手冊，高中畢業、無工作等一切情狀
    ，分別量處如主文所載之刑及諭知易服勞役之折算標準，並
    合定其應執行刑及易服勞役之折算標準，以資懲儆。
四、至檢察官起訴書另載被告於98年5月29日4時18分除竊取台糖
    蜆精一瓶及火腿玉米湯包一包外，尚竊取森永餅乾一包云云
    ，既為被告所否認，又無從由監視錄影畫面中看出，此部分
    尚無證據足以認定。然公訴人既論以接續行為，與上開有罪
    部分為實質一罪關係，乃不另為無罪諭知。
據上論斷，應依刑事訴訟法第299條第1項前段，刑法第320條第1
項、第42條第3項前段、第51條第7款，刑法施行法第1條之1，判
決如主文。
本案經檢察官龔書安到庭執行職務
中    華    民    國    98    年    11    月    30    日
                  刑事第二庭    法  官  沈培錚
以上正本證明與原本無異。
如不服本判決應於收受送達後10日內向本院提出上訴書狀，並應
敘述具體理由。其未敘述上訴理由者，應於上訴期間屆滿後20日
內向本院補提理由書(均須按他造當事人之人數附繕本)「切勿逕
送上級法院」。告訴人或被害人如對於本判決不服者，應具備理
由請求檢察官上訴，其上訴期間之計算係以檢察官收受判決正本
之日期為準。
中    華    民    國    98    年    11    月    30    日
                                書記官
附錄本判決論罪之法律條文：
中華民國刑法第320條：
意圖為自己或第三人不法之所有，而竊取他人之動產者，為竊盜
罪，處5年以下有期徒刑、拘役或5百元以下罰金。
意圖為自己或第三人不法之利益，而竊佔他人之不動產者，依前
項之規定處斷。
前二項之未遂犯罰之。


司法院資訊處製作；財團法人民間司法改革基金會備份。
